【裁判字號】    99,抗,1436
【裁判日期】    991207
【裁判案由】    聲請撤銷緩刑
【裁判全文】
臺灣高等法院刑事裁定                  99年度抗字第1436號
抗  告  人
即  受刑人  洪振興
上列抗告人因聲請撤銷緩刑案件，不服臺灣桃園地方法院中華民
國99年10月29日裁定（99年度撤緩字第248號）， 提起抗告，本
院裁定如下：
    主  文
抗告駁回。
    理  由
一、聲請意旨略稱：受刑人洪振興因違反就業服務法，前經原審
    法院於民國98年9月11日以98年度審簡字363號判決，判處有
    期徒刑5月，緩刑3年，於98年10月12日確定。竟仍於緩刑緩
    刑期內（即99年1月11日） 更犯公共危險等罪，經原審法院
    以99年度審簡字第322號判決，判處有期徒刑6月，並於99年
    9 月20日確定，合於撤銷緩刑宣告之原因。為此，爰依刑事
    訴訟法第476 條規定，聲請撤銷緩刑之宣告等語。
二、原裁定意旨略以：受刑人洪振興前於98年3 月11日因違反就
    業服務法，經原審法院以98年度審簡字363 號判決，判處有
    期徒刑5月，緩刑3年，於98年10月12日確定在案。詎其仍於
    緩刑期內之99年1 月11日故意再犯公共危險等罪，經原審法
    院以99年度審簡字第322號判決，判處有期徒刑6月，業於99
    年9 月20日確定等情，有上開判決書、本院被告前案紀錄表
    各1 份在卷可稽。審酌受刑人前因違反就業服務法案件遭法
    院判刑，獲緩刑之寬典，應隨時注意自身言行以符合法規範
    之行止，卻猶不知警惕，竟於短時內，僅因道路行駛糾紛細
    故，動輒以暴力相向，於高速公路上以危險駕駛方式迫使他
    人停駛於國道中央，造成往來車輛危險，並手持木條敲擊毀
    損他人車輛（毀損部分，經撤回告訴，另經原審法院判決不
    受理），有原審法院99年度審簡字第322號判決1份在卷可參
    ，足見被告主觀犯意所顯現之惡性及其反社會性重大，足認
    受刑人並未因受到刑事追訴而有悔悟反省之意。而其前所犯
    就業服務法案件，係自96年10月份某日起至為警查獲即98年
    3 月11日止，違法期間長達1年5月餘，亦有原審法院98年度
    審簡字第363號判決1份在卷可憑，益徵其前所犯絕非偶蹈法
    網或惡性輕微有所悔悟，堪認受刑人守法觀念薄弱，是原宣
    告之緩刑，顯難收預期之效果，而有執行刑罰之必要。核與
    刑法第75條之1第1項第2 款之規定相符，聲請人本件聲請為
    有理由，應予准許等語。
三、抗告意旨略以：(一)本件公共危險罪之犯罪情節輕微，抗告人
    與檢察官始同意改以簡易判決處刑，科處有期徒刑6 月，完
    全依刑事訴訟法第7篇之1協商程序辦理，未予宣告緩刑係因
    前已有98年度審簡字第366號判處有期徒刑5月、緩刑3 年之
    宣告，固不符合緩刑要件。(二)而99年審訴字第332 號判決之
    特點，在於係發生在98年審簡字第363 號判決之後，亦即係
    在緩刑宣告之後，聲請認罪協商之檢察官與本案承審法官因
    認不符合刑法第75條之1 之規定，固未將前開緩刑撤銷，故
    本件之聲請檢察官及受理法官亦應受99年度審訴字第322 號
    法院判決之拘束，為此請求撤銷原裁定，駁回檢察官之聲請
    云云。
四、經查：
  (一)按受緩刑之宣告，緩刑期內因故意犯他罪，而在緩刑期內受
    6 月以下有期徒刑、拘役或罰金之宣告確定者，足認原宣告
    之緩刑難收其預期效果，而有執行刑罰之必要者，得撤銷其
    宣告，刑法第75條之1第1項第2 款定有明文。而緩刑宣告得
    否撤銷，除須符合刑法第75條之1第1項各款之要件外，並採
    裁量撤銷主義，賦予法院撤銷與否之權限，特於第1 項規定
    實質要件為「足認原宣告之緩刑難收其預期效果，而有執行
    刑罰之必要」，供作審認之標準，即法官應依職權本於合目
    的性之裁量，妥適審酌被告所犯前後數罪間，關於法益侵害
    之性質、再犯之原因、違反法規範之情節是否重大、被告主
    觀犯意所顯現之惡性及其反社會性等情，是否已使前案原為
    促使惡性輕微之被告或偶發犯、初犯改過自新而宣告之緩刑
    ，已難收其預期之效果，而確有執行刑罰之必要，得撤銷其
    宣告。
  (二)抗告人即受刑人（下稱受刑人）洪振興確於緩刑期間內，因
    故意犯公共危險罪受有期徒刑之宣告，已如前述，原裁定業
    已審酌受刑人前因犯就業服務法等案件經法院判刑確定，竟
    不知戒慎其行，竟僅因道路行駛糾紛細故，復於緩刑期間內
    基於妨害公眾往來安全及妨害自由之犯意，故意再犯公共危
    險罪，足見受刑人並未因前開緩刑之寬典而確實知所悔悟及
    警惕，原宣告之緩刑顯已難收其預期效果，而有執行刑罰之
    必要，已就「足認原宣告之緩刑難收其預期效果，而有執行
    刑罰之必要」加以審核並說明，其裁量符合目的性，核無違
    誤之處。
  (三)原審99年度審訴字第322號判決係依據刑事訴訟法第449條第
    2 項之簡易程序所為，並非依據同法第7篇之1之協商程序，
    受刑人所指容有誤會。
  (四)抗告意旨主張：99年度審訴322號承審法官及檢察官未將98
    年度審簡字第363 號所為之緩刑宣告撤銷，係因法官與檢察
    官認不符合刑法第75條之1 之撤銷緩刑要件，固原裁定法官
    及檢察官亦同受拘束云云。惟按緩刑之宣告應撤銷者，由受
    刑人所在地或其最後住所地之地方法院檢察官聲請該法院裁
    定之，刑事訴訟法第476 條定有明文。是以，撤銷緩刑之聲
    請人僅限於受刑人所在地或最後住所地之地方法院檢察官始
    得為之，故原審99年度審訴字第322 號之承審法官及起訴檢
    察官自無審酌同院98年度審訴字第363 號之緩刑宣告應否撤
    銷之權限。復按法官依據法律獨立審判，憲法第80條定有明
    文。法院應依職權對於個案，就具體事證審酌之，並不受他
    案判決結果之拘束，故聲請撤銷緩刑之檢察官、以及受理法
    官僅需就受刑人是否符合刑法明文規定之撤銷緩刑法定要件
    即為已足，要無受其他個案宣告緩刑與否之拘束，抗告意旨
    所稱撤銷緩刑之非訟性質裁定竟推翻實質審理後之緩刑宣告
    云云，實屬誤解法律所致。又刑事訴訟法第457條第1項前段
    規定：「執行裁判，由為裁判法院之檢察官指揮之」，則是
    否准予易科罰金，檢察官依法有裁量之權，尚非抗告人可自
    主選擇，抗告人是否得易科罰金，均應於檢察官核發指揮書
    後，由抗告人向執行檢察官聲請，非本院所得准駁，附此敘
    明。綜上，本件受刑人提起抗告，指摘原裁定不當，為無理
    由，應予駁回。
五、據上論結，應依刑事訴訟法第412 條，裁定如主文。
中    華    民    國    99    年    12    月    7     日
                  刑事第六庭審判長法  官  邱同印
                                  法  官  郭豫珍
                                  法  官  何信慶
以上正本證明與原本無異。
不得再抗告。
                                  書記官  王泰元
中    華    民    國    99    年    12    月    8     日

司法院資訊處製作；財團法人民間司法改革基金會備份。
